Minutes et répertoires du notaire André VALET, 18 octobre 1692 - 17 août 1733 (étude XI)
Archives nationales
Minutes et répertoires du notaire André VALET (étude XI)
18 octobre 1692 - 17 août 1733
MC/ET/XI/328 - MC/ET/XI/517, MC/RE/XI/7 - MC/RE/XI/10
Etude XI; Valet, André
Archives nationales de France
Minutes et répertoires: la loi 2008-696 du 15 juillet 2008 relative aux archives a fixé à 75 ans à compter de la date de l'acte, ou à 25 ans à compter de la date du décès de l'intéressé si ce délai est plus bref, le délai de communication des minutes et répertoires des notaires; ce délai est porté à 100 ans à compter de la date de l'acte si le document se rapporte à un mineur (code du Patrimoine, articles L213-2, 4e d et 5e).
Autres documents de l'étude (dossiers de clients, comptabilité...): s'agissant d'archives privées, ces documents sont communicables selon les modalités fixées par le déposant ou le donateur.
Certains documents ne sont pas accessibles en raison de leur mauvais état de conservation.
Versement
Accès aux instruments de recherche de tous les notaires de l’étude XI
Archives de l'étude XI
- Minutes de André VALET, 1692 - 17 juillet 1733; MC/ET/XI/328 - MC/ET/XI/517
  - Minutes (actes imparfaits). 1692 - 1715, MC/ET/XI/328
    Informations complémentaires:
    1692: actes imparfaits passés par-devant Antoine Lormier.
    1699, 1700 et 1715: actes imparfaits passés par-devant André Valet.
    Informations concernant le classement:
    Le niveau inférieur de description, quand il existe, correspond aux minutes d'actes. Toutes les minutes ne sont pas forcément décrites une à une. Les descriptions de ces minutes sont plus ou moins détaillées.
    acte imparfait
  - Minutes. 1693, janvier - 1693, mars, janvier 1693 - mars 1693; MC/ET/XI/331
    Acte(s) de la même période coté(s) séparément:
    Voir aussi MC/ET/XI/328.
    Certaines actes imparfaits d'André Valet ont été regroupés avec ceux d'André Lormier sous la cote ET/XI/328.
    - Constitution de rente par Marion Briand, professeur au collège de Navarre., 20 janvier 1693; MC/ET/XI/331
      Origine de l'information:
      Fichier dit 'général' XVIIe-XVIIIe siècles, par le personnel du Minutier, 1954-1999 ( fichier papier entièrement dématérialisé; voir contexte dans le Plan d’orientation général - Notaires de Paris, guides thématiques du Minutier).
      Date de révision: 2011-2012
      Date de création de la notice: 2010
      constitution de rente; Briand, Marion
    - Constitution de rente par Artus, principal du collège de Navarre., 21 mars 1693; MC/ET/XI/331
      constitution de rente
  - Minutes. 1693, avril - 1693, mai, avril 1693 - mai 1693; MC/ET/XI/332
  - Minutes. 1693, juin - 1693, août, juin 1693 - août 1693; MC/ET/XI/333
    - Collation d'un prieuré séculier par Adrien Compain, collège de Navarre., 12 juin 1693; MC/ET/XI/333
      Compain, Adrien
  - Minutes. 1693, septembre - 1693, décembre, septembre 1693 - décembre 1693; MC/ET/XI/334
  - Minutes. 1694, janvier - 1694, mars, janvier 1694 - mars 1694; MC/ET/XI/335
  - Minutes. 1694, avril - 1694, juin, avril 1694 - juin 1694; MC/ET/XI/336
  - Minutes. 1694, juillet - 1694, septembre, juillet 1694 - septembre 1694; MC/ET/XI/337
  - Minutes. 1694, octobre - 1694, décembre, octobre 1694 - décembre 1694; MC/ET/XI/338
  - Minutes. 1695, janvier - 1695, mars, janvier 1695 - mars 1695; MC/ET/XI/339
  - Minutes. 1695, avril - 1695, juin, avril 1695 - juin 1695; MC/ET/XI/340
  - Minutes. 1695, juillet - 1695, septembre, juillet 1695 - septembre 1695; MC/ET/XI/341
  - Minutes. 1695, octobre - 1695, décembre, octobre 1695 - décembre 1695; MC/ET/XI/342
  - Minutes. 1696, janvier - 1696, février, janvier 1696 - février 1696; MC/ET/XI/343
  - Minutes. 1696, mars - 1696, avril, mars 1696 - avril 1696; MC/ET/XI/344
  - Minutes. 1696, mai - 1696, juin, mai 1696 - juin 1696; MC/ET/XI/345
  - Minutes. 1696, juillet - 1696, septembre, juillet 1696 - septembre 1696; MC/ET/XI/346
    - Transaction entre dom Nicolas Andrieu, prêtre, prieur de l'abbaye de Fontgombault, procureur des religieux de l'abbaye de Saint-Cyran, logé rue Jean-Pain-Mollet, d'une part, et Charles Molice, procureur en Parlement, demeurant rue Gallande, d'autre part, aux termes de laquelle le dit Molice promet, moyennant 1 800 livres payables en deux fois, de tenir les religieux de Saint-Cyran quittes des sommes aux-quelles ils avaient été condamnés envers lui, par arrêt du Parlement du 13 février 1696, pour dédommager le dit Molice des frais faits par lui pour le compte des religieux et de défunt Martin de Barcos., 19 septembre 1696; MC/ET/XI/346
      Documents du Minutier central concernant l'histoire littéraire (1650-1700) [2295 actes], par Madeleine Jurgens et Marie-Antoinette Fleury, Paris, Presses universitaires de France, 1960, p. 17 (instrument de recherche imprimé dématérialisé dont la version intégrale est accessible en ligne par la rubrique 'Autres instruments de recherche', voir contexte dans le Plan d’orientation général - Notaires de Paris, guides thématiques du Minutier).
      Date de révision: 2009-2011
      Date de création de la notice: 2009
      Documents du Minutier central concernant l'histoire littéraire (1650-1700), par Madeleine Jurgens et Marie-Antoinette Fleury. Presses universitaires de France, 1960, XXIII-511 p.
      accord; Fontgombault (Indre, abbaye de); Jean-Pain-Mollet (rue); Saint-Cyran (Indre, abbaye de); Saint-Michel-en-Brenne (Indre); Barcos, Martin de; Andrieu, Nicolas; Molice, Charles; religieux; prêtre; abbé; procureur de justice (Ancien Régime)
  - Minutes. 1696, octobre - 1696, décembre, octobre 1696 - décembre 1696; MC/ET/XI/347
  - Minutes. 1697, janvier - 1697, mars, janvier 1697 - mars 1697; MC/ET/XI/348
    - Bail par Bigouret gendre de Nicolas Lemercier, violon du roi, décédé., 2 mars 1697; MC/ET/XI/348
      Musique XVIIe siècle [2407 actes], par Madeleine Jurgens et le personnel du Minutier, 1954-1996 ( fichier papier entièrement dématérialisé; voir contexte dans le Plan d’orientation général - Notaires de Paris, guides thématiques du Minutier).
      Date de révision: 2011
      bail; musicien
  - Minutes. 1697, avril - 1697, juin, avril 1697 - juin 1697; MC/ET/XI/349
  - Minutes. 1697, juillet - 1697, septembre, juillet 1697 - septembre 1697; MC/ET/XI/350
  - Minutes. 1697, octobre - 1697, décembre, octobre 1697 - décembre 1697; MC/ET/XI/351
  - Minutes. 1698, juillet - 1698, août, juillet 1698 - août 1698; MC/ET/XI/352
    Manque(s) constaté(s) dans cet article:
    Les actes manquent pour le premier semestre.
  - Minutes. 1698, septembre - 1698, décembre, septembre 1698 - décembre 1698; MC/ET/XI/353
  - Minutes. 1699, janvier - 1699, mars, janvier 1699 - mars 1699; MC/ET/XI/354
  - Minutes. 1699, avril - 1699, juin, avril 1699 - juin 1699; MC/ET/XI/355
    - Bail de Louis Dumondel, maître menuisier, rue des Larmes., 28 mai 1701; MC/ET/XI/355
      Artisans XVIIIe siècle, par M. Rambaud et C. Grodecki, 1956-1977 ( fichier papier entièrement dématérialisé; voir contexte dans le Plan d’orientation général - Notaires de Paris, guides thématiques du Minutier).
      bail; Dumondel, Louis
  - Minutes. 1699, juillet - 1699, août, juillet 1699 - août 1699; MC/ET/XI/356
  - Minutes. 1699, septembre - 1699, novembre, septembre 1699 - novembre 1699; MC/ET/XI/357
  - Minutes. 1699, décembre, décembre 1699; MC/ET/XI/358
    - Transport de rente de Pierre Boursault, ébéniste, grande rue du Faubourg-Saint-Antoine., 9 décembre 1722; MC/ET/XI/358
      transport de droits; Boursault, Pierre
  - Minutes. 1700, janvier - 1700, février, janvier 1700 - février 1700; MC/ET/XI/359
    - Inventaire après décès de Claude Amiot, docteur et professeur de droit, dont sa bibliothèque., 2 janvier 1700; MC/ET/XI/359
      Fichier Bibliothèques XVIe-XVIIIe siècles, par Claire Béchu, Marie-Antoinette Fleury, Madeleine Jurgens, Xenia Pamfilova, 1953-1996 (fichier papier entièrement dématérialisé; voir contexte dans le Plan d’orientation général - Notaires de Paris, guides thématiques du Minutier).
      Date de création de la notice: 2012
      inventaire après décès; Amiot, Claude; docteur d'université
    - Troufflart (Hiérosme) maître maçon rue du Chantre § Quittance, 5 janvier 1700; MC/ET/XI/359
      quittance; Troufflart, Hiérosme
    - Farrouille (Henry) marchand joaillier à Paris § Mariage du fils de .., 26 janvier 1700; MC/ET/XI/359
      contrat de mariage; Farrouille, Henry
    - Jacquemin (Pierre) ébéniste Carré Sainte-Geneviève § Renonciation de la veuve de .., 30 janvier 1700; MC/ET/XI/359
      Jacquemin, Pierre
    - Jans (Jean) tapissier ordinaire du Roi Hôtel des cité Gobelins § Mariage, 8 février 1700; MC/ET/XI/359
      contrat de mariage; Jans, Jean
    - Rondet (Jean) tapissier hautelissier du Roi rue des Fossés Saint-Maur § Mariage de .., 8 février 1700; MC/ET/XI/359
      contrat de mariage; Rondet, Jean
    - Garnier (Gilbert), marchand orfèvre, à Paris § Apport d'extrait, 11 février 1700; MC/ET/XI/359
      dépôt de pièces; Garnier, Gilbert
    - Beranger (Jacques) maître menuisier juré rue du Temple présent § Apprentissage, 28 février 1700; MC/ET/XI/359
      contrat d'apprentissage; Beranger, Jacques
    - Dupré (Guillaume) maître menuisier rue Galande § Apprentissage, 28 février 1700; MC/ET/XI/359
      contrat d'apprentissage; Dupré, Guillaume
    - Jacquet (François) maître menuisier juré rue d'Enfer présent § Apprentissage, 28 février 1700; MC/ET/XI/359
      contrat d'apprentissage; Jacquet, François
    - Menuisier (apprentissage) § Contrat pour 6 ans, entre Pierre Bernard, bourgeois de P., et Guillaume Dupré, maître menuisier, au profit de Jean Bernard logé, nourri, blanchi, recevra 3 demi septiers de vin par jour, Moyennant 135 l., 28 février 1700; MC/ET/XI/359
      contrat d'apprentissage; Bernard, Pierre; Dupré, Guillaume; Bernard, Jean
  - Minutes. 1700, mars - 1700, avril, mars 1700 - avril 1700; MC/ET/XI/360
    - Poisson (Nicolas), maître menuisier à Paris § Déclaration, 5 mars 1700; MC/ET/XI/360
      déclaration; Poisson, Nicolas
    - Durand (Pierre) maître menuisier rue de Bievre § Apprentissage, 7 mars 1700; MC/ET/XI/360
      contrat d'apprentissage; Durand, Pierre
    - Menuisier (apprentissage) § Contrat pour 6 ans entre Nicolas De la Planche, apprenti, et Pierre Durand, maître menuisier; logé, nourri, blanchi, recevra 3 demi septiers de vin par jour. Moyennant 250 l., 7 mars 1700; MC/ET/XI/360
      contrat d'apprentissage; La Planche, Nicolas de; Durand, Pierre
    - Lebeau (André) maître menuisier, juré rue des Gravilliers § Apprentissage, 7 mars 1700; MC/ET/XI/360
      contrat d'apprentissage; Lebeau, André
    - Deville (André) maître menuisier, juré rue du Temple § Apprentissage, 7 mars 1700; MC/ET/XI/360
      contrat d'apprentissage; Deville, André
    - Gilbert (Charles) maître à écrire des Mgres les ducs de Bourgogne, d'Anjou et de Berry à Versailles § Rachat, 12 mars 1700; MC/ET/XI/360
    - Delaistre (François) maître menuisier rue des Amandiers § bail à .., 19 mars 1700; MC/ET/XI/360
      bail; Delaistre, François
    - relieur et doreur (apprentissage) § Contrat pour 4 ans entre Pierre Baret, marchand à la Rochelle, et Pierre Garmet, libraire, relieur et doreur, au profit de Michel Degay; logé, nourri, blanchi, recevra du vin. Moyennant 250 l., 25 mars 1700; MC/ET/XI/360
    - Putois (Claude), juré porteur de grains et maître, rue du Verberis peintre § Réduction, 27 mars 1700; MC/ET/XI/360
      Putois, Claude
    - Bacon (Giles) tapissier fg. Saint-Marcel § Convention (fournir des tapisseries à l'ambassadeur d'Espagne), 5 avril 1700; MC/ET/XI/360
      Bacon, Giles
    - Delon (François) tapissier fg. Saint Marcel § Convention (fournir des tapisseries à l'ambassadeur d'Espagne), 5 avril 1700; MC/ET/XI/360
      Delon, François
    - Thibault (Marc), menuisier à Paris § Ordre des créanciers, 10 avril 1700; MC/ET/XI/360
      Thibault, Marc
    - Inventaire après décèsde Madeleine Goislard, veuve d'Ange Coignet, avocat au Parlement., 29 avril 1700; MC/ET/XI/360
      Bibliothèque.
      inventaire après décès; Goislard, Madeleine; Coignet, Ange; avocat au parlement (Ancien Régime)
  - Minutes. 1700, mai - 1700, juin, mai 1700 - juin 1700; MC/ET/XI/361
    - CARCANY (J. B. de) seigneur d'Issy chevalier de l'Ordre au Mt Carmel et de Saint-Lazare § Inventaire à la requête de Marguerite FrançoiseRANDOT son épouse Tableaux Bibliothèque - Clavecin, 4 mai 1700; MC/ET/XI/361
      inventaire; Carcany, J.-B. de
    - TABLEAUX § Inv. de J. B. de CARCANY chevalier de S/T/ Lazare, 4 mai 1700; MC/ET/XI/361
      inventaire
    - CHAPEAU de CASTOR § mention d'un CHAPEAU de CASTOR à un cordon d'or fille avec une perruque privé le tt 12 l.ts. ds l'inv. de J.B. de CARCANY chevalier greffier d'Ordre du Mont carmel, 4 mai 1700; MC/ET/XI/361
    - Jolivet (Philippe) maçon privilégié rue d'Arras § Rachat, 13 mai 1700; MC/ET/XI/361
      Jolivet, Philippe
    - Dusaussoy (Jean) maçon rue Perdue § Mariage de, 29 juin 1700; MC/ET/XI/361
      contrat de mariage; Dusaussoy, Jean
  - Minutes. 1700, juillet - 1700, septembre, juillet 1700 - septembre 1700; MC/ET/XI/362
    - Jobé (sieur) horloger du Mans § Alloué, 16 juillet 1700; MC/ET/XI/362
    - Devaux (Adam), orfèvre, pour les menus plaisirs du roi, Hôtel des Gobelins § Alloué, 16 juillet 1700; MC/ET/XI/362
      contrat de travail; Devaux, Adam
    - Herard (François), marchand orfèvre, rue Saint-Honoré § Rachat, 19 juillet 1700; MC/ET/XI/362
      acte de vente; Herard, François
    - Marechal (Adrien) maître relieur et doreur rue des Carmes § Apprentissage, 1er août 1700; MC/ET/XI/362
      contrat d'apprentissage; Marechal, Adrien
    - Letellier (Jean) marchand joaillier rue de la Barillerie § bail, 9 août 1700; MC/ET/XI/362
      bail; Letellier, Jean
  - Minutes. 1700, octobre - 1700, décembre, octobre 1700 - décembre 1700; MC/ET/XI/363
    - MARQUETIER VINAULT Michel § Mise en apprentissage, 3 octobre 1700; MC/ET/XI/363
      Artisans XVIIe, par M. Jurgens, M.A. Fleury, R. Gourmelon et le personnel du Minutier central, 1954-1996 (fichier papier entièrement dématérialisé; voir contexte dans le Plan d’orientation général - Notaires de Paris, guides thématiques du Minutier).
      contrat d'apprentissage; Vinault, Michel
    - MARQUETEUR (apprentissage de) § mise en .. par Fournier de son neveu BIBART (Jacques) pour 5 ans chez VINAULT (Michel) marquetier, qui le nourrira, loge, couche, banchi moyennant 60 livres .., 3 octobre 1700; MC/ET/XI/363
      contrat d'apprentissage
    - GASTINEAU (Claude) Maître sculpteur Rue Neuve Saint-Martin § Vente .., 21 octobre 1700; MC/ET/XI/363
      acte de vente; Gastineau, Claude
    - FIJACQ (Jean) Menuisier Rue des Naples § Mariage de .., 3 novembre 1700; MC/ET/XI/363
      contrat de mariage; Fijacq, Jean
    - HUET (Nicolas) Maître menuisier. Rue du Noyer § remariage de la veuve de .., 3 novembre 1700; MC/ET/XI/363
      contrat de mariage; Huet, Nicolas
    - RANCHER (Jean Sébastien) relieur Rue des Carmes § Rachat pt .., 9 décembre 1700; MC/ET/XI/363
      Rancher, Jean Sébastien
    - LE TEILLEUR de BOUCOURT (Pierre) Entrepreneur de bâtiments Rue des Hauts Moulins § Quittance .., 10 décembre 1700; MC/ET/XI/363
      quittance; Le Teilleur de Boucourt, Pierre
  - Minutes. 1701, janvier - 1701, avril, janvier 1701 - avril 1701; MC/ET/XI/364
    - CHAUVET (Jean) Maître Serrurier Rue des Fossés Saint-Germain § Bail -, 11 janvier 1701; MC/ET/XI/364
      bail; Chauvet, Jean
    - QUESNAY (Jean François) Maçon Rue Geoffroy Lasnier § Contre lettre .., 24 janvier 1701; MC/ET/XI/364
      Quesnay, Jean François
    - Villain (Hilaire), orfèvre, dans le Temple § Atermoiement, 14 février 1701; MC/ET/XI/364
      accord; Villain, Hilaire
    - Prise de possession pour François d'Ivry, de sa charge de proviseur du collège de Navarre., 8 mars 1701; MC/ET/XI/364
      Collèges et professeurs, XVIIIe siècle (95 actes), par Claire Béchu, 1986-1996 (fichier papier entièrement dématérialisé; voir contexte dans le Plan d’orientation général - Notaires de Paris, guides thématiques du Minutier).
      Date de création de la notice: 2006
      Ivry, François d'
    - COQUELART (Jean) Maître menuisier Rue des Victoires § Bail., 19 mars 1701; MC/ET/XI/364
      bail; Coquelart, Jean
    - MORIN (Etienne) Maître Imprimeur en taille douce rue Saint-Jacques § Apprentissage .., 6 avril 1701; MC/ET/XI/364
      contrat d'apprentissage; Morin, Etienne
    - ROLLET (Jean Baptiste) Sculpteur Rue des Carmes § Quittance -, 14 avril 1701; MC/ET/XI/364
      quittance; Rollet, Jean Baptiste
  - Minutes. 1701, mai - 1701, août, mai 1701 - août 1701; MC/ET/XI/365
    - Chaudière (François), orfèvre, rue Calandre § Mise en apprentissage du fils de .., 1er mai 1701; MC/ET/XI/365
      contrat d'apprentissage; Chaudière, François
    - ORFÈVRE (apprentissage d') § Mise en .. par CHAUDIER (François) de son fils François âgé de 16 ans pour 4 ans chez CLEMENT (Pierre) qui le nourri, loge, blanchi son jus mariage moyennant 150 livres., 1er mai 1701; MC/ET/XI/365
      contrat de mariage
    - Clément (Pierre), orfèvre, pont Saint-Michel § Mise en apprentissage chez .., 1er mai 1701; MC/ET/XI/365
      contrat d'apprentissage; Clément, Pierre
    - Mise en apprentissage par Jacquette LEMOING, femme de François LEBRETON, maître de danse, rue de la Boucherie, de Jean LEMOING, chez un maître orfèvre., 29 mai 1701; MC/ET/XI/365
      Musique XVIIIe siècle, danseurs (1.088 actes), par Madeleine Jurgens, Mireille Rambaud, Valérie Brousselle, 1963, 1984-1996. Le fichier a été traité pour la partie 'danseurs'.(fichier papier entièrement dématérialisé; voir contexte dans le Plan d’orientation général - Notaires de Paris, guides thématiques du Minutier).
      Date de création de la notice: 2005
      contrat d'apprentissage; Lebreton, François; Lemoing, Jacquette; Lemoing, Jean; orfèvre
    - ORFÈVRE (apprentissage d') § Mise en .. par LENOING (Joseph) de son fils JEAN, âgé de 14 ans pour 6 ans chez JEAN (René) nourri, blanchi loger, vetû sans aucun denier déboursé de part ni d'autre, 29 mai 1701; MC/ET/XI/365
    - Jean (René), orfèvre, rue des Carmes § Mise en apprentissage chez .., 29 mai 1701; MC/ET/XI/365
      contrat d'apprentissage; Jean, René
    - POSTEL (Etienne) Maçon Rue du Pavé de la place Maubert § Transports de droits successifs .., 25 juin 1701; MC/ET/XI/365
      transport de droits; Postel, Etienne
    - POITOU (Philippe) Ebéniste marqueteur ordinaire de PAR le Duc d'Orlean: Rue de Richelieu. § Constitution .., 30 juin 1701; MC/ET/XI/365
      constitution de rente; Poitou, Philippe
    - Loir (Alexis), orfèvre, au Temple § Atermoiement .., 10 juillet 1701; MC/ET/XI/365
      accord; Loir, Alexis
    - Inventaire après décès des biens de Pierre Guischard, ancien grand maître du collège de Navarre (20 pages recto et verso)., 22 juillet 1701; MC/ET/XI/365
      inventaire après décès; Navarre (collège de); Guischard, Pierre
    - LEBON (Pierre) Maître Serrurier Paris § Titre Clérical .., 1er août 1701; MC/ET/XI/365
      Lebon, Pierre
    - DESPIERRES (Jean) Maître Serrurier Rue des Noyes § Titre Clerical., 1er août 1701; MC/ET/XI/365
      Despierres, Jean
    - ROCHETTE (Anne) Sculpteur Rue de Versailles § Mariage du fils de .., 14 août 1701; MC/ET/XI/365
      contrat de mariage; Rochette, Anne
    - COUÈT (Jean) Sculpteur. Paris § Mariage de .., 14 août 1701; MC/ET/XI/365
      contrat de mariage; Couèt, Jean
    - PEILLON (André) Maître Serrurier Rue des Petits-Champs § Obligation .., 14 août 1701; MC/ET/XI/365
      obligation; Peillon, André
    - ROCHETTE (Armand) Sculpteur Rue de Versailles § Mariage de .., 14 août 1701; MC/ET/XI/365
      contrat de mariage; Rochette, Armand
    - CHAMPEAU (Léonard) Maçon Rue des Cannettes § Transport de droits successifs .., 21 août 1701; MC/ET/XI/365
      transport de droits; Champeau, Léonard
  - Minutes. 1701, septembre - 1701, décembre, septembre 1701 - décembre 1701; MC/ET/XI/366
    - CLUNY (hôtel de) § Bail par le Secrétaire du cardinal de BOUILLON, abbé de cluny, à Messire François de UCRTHAMON, de l'hôtel de Cluny rue des Mathurins, 12 septembre 1700; MC/ET/XI/366
      bail; Cluny (hôtel de)
    - Maigret (Nicolas) maître maçon rue Frepillon § Mainlevée, 4 septembre 1701; MC/ET/XI/366
      Maigret, Nicolas
    - Cluny (hôtel de) rue des Mathurins § Bail de .. (2300 l. par an), 12 septembre 1701; MC/ET/XI/366
    - David (Jean) ciseleur rue d'Arras § Vente de meubles, 19 septembre 1701; MC/ET/XI/366
      acte de vente; David, Jean
    - Inventaire après décès de Pierre Pezard, abbé commendataire de Notre-Dame de Tonnay-Charente, dont la bibliothèque., 19 septembre 1701; MC/ET/XI/366
      inventaire après décès; Pezard, Pierre; abbé
    - Bourdois (Pierre) maître brodeur rue de la Vannerie § Mariage de .., 25 septembre 1701; MC/ET/XI/366
      contrat de mariage; Bourdois, Pierre
    - Bourdois (Pierre) maître brodeur rue des Brodeurs § Mariage du fils de .., 25 septembre 1701; MC/ET/XI/366
    - Transaction entre le collège de Navarre et l'héritier de Pierre Le Coqq, de son vivant proviseur du collège, créditeur pour deux années et demi., 29 septembre 1701; MC/ET/XI/366
      accord; Le Coqq, Pierre
    - Chaudière (François), marchand orfèvre, rue Gallande § Bail à .., 12 novembre 1701; MC/ET/XI/366
      bail; Chaudière, François
    - Cot (Jean) fondeur de lettres § présent au Mariage, 20 novembre 1701; MC/ET/XI/366
      contrat de mariage; Cot, Jean
    - Lemoyne (Pierre) ébéniste Cloître Saint-Jean de Latran § Vente, 16 décembre 1701; MC/ET/XI/366
      acte de vente; Lemoyne, Pierre
  - Minutes. 1702, janvier - 1702, mars, janvier 1702 - mars 1702; MC/ET/XI/367
    - Inventaire après décès de Denis Lebreton, prêtre, docteur en théologie au collège de Champagne, dit de Navarre., 9 janvier 1702; MC/ET/XI/367
      inventaire après décès; Lebreton, Denis; prêtre
    - Inventaire après décès de Denis Lebreton, prêtre, docteur en théologie, professeur au collège de Navarre, dont la bibliothèque., 9 janvier 1702; MC/ET/XI/367
      inventaire après décès; Lebreton, Denis; prêtre; docteur d'université; enseignant
    - Loir (Alexis), marchand orfèvre, rue du Temple § Compte et obligation, 12 janvier 1702; MC/ET/XI/367
      compte; obligation; Loir, Alexis
    - Apport d'élection par la commission privée de 3 candidats à proposer au roi pour succéder à Louis Lebreton dans la chaire de théologie., 23 janvier 1702; MC/ET/XI/367
      Lebreton, Louis
    - Ciseleur (apprentissage) § Contrat pour 5 ans, entre Nicolas Biou, fondeur ciseleur et ingénieur pour mathématiques, et Jean Antoine Passe, maître fondeur ciseleur, au profit de Claude Vaillant, obligé avec Ch. Vampé, ciseleur fondeur mathématicien, absent. Moyennant 200 l. pour les 4 années restant., 2 février 1702; MC/ET/XI/367
    - Bion (Nicolas) maître fondeur ciseleur et ingénieur pour le mathématiques quai de l'Horloge § Apprentissage, 2 février 1702; MC/ET/XI/367
      contrat d'apprentissage; Bion, Nicolas
    - Paffe (Jean Antoine) maître fondeur ciseleur; rue des Ciseaux § Apprentissage, 2 février 1702; MC/ET/XI/367
      contrat d'apprentissage; Paffe, Jean Antoine
    - Paffe (Jean Antoine) maître fondeur ciseleur rue des Ciseaux § Apprentissage, 2 février 1702; MC/ET/XI/367
    - relieur et doreur (apprentissage) § Contrat pour 3 ans, entre Michel Balocher, âgé de 22 ans, apprenti et Roger Auber, maître relieur et doreur. Logé, nourri, blanchi, S.d.d., 14 février 1702; MC/ET/XI/367
    - Aubert (Roger) maître relieur et doreur rue des Sept Voies § Apprentissage, 14 février 1702; MC/ET/XI/367
      contrat d'apprentissage; Aubert, Roger
    - Inventaire après décès de Th. Lemaistre, avocat au Parlement, dont la bibliothèque., 16 février 1702; MC/ET/XI/367
      inventaire après décès; Lemaistre, Th.; avocat au parlement (Ancien Régime)